臺灣高等法院刑事判決　　　　　　　 100年度上訴字第2556號
上　訴　人
即　被　告　蔡青松
選任辯護人　蘇彥文律師
上列上訴人因違反毒品危害防制條例案件，不服臺灣桃園地方法
院100年度訴字第451號，中華民國100年7月27日第一審判決（起
訴案號：臺灣桃園地方法院檢察署100年度偵字第4742、8162號
），提起上訴，本院判決如下：
    主  文
上訴駁回。
    事  實
一、蔡青松（綽號小黑）前曾因施用毒品案件，經臺灣桃園地方
    法院先後以96年度審訴字第653號、97年度訴字第282號判決
    ，分別判處有期徒刑6月、2月、8月、3月確定，前開4罪之
    刑經臺灣桃園地方法院合併定應執行有期徒刑1年2月，執行
    中經假釋，於98年11月16日縮刑假釋期滿，未經撤銷假釋，
    未執行之刑以執行論而執行完畢。
二、蔡青松與劉淑惠（業經原審判刑確定）為同居男女朋友關係
    ，均明知海洛因係毒品危害防制條例所明定列管之第一級毒
    品，依法不得販賣，蔡青松與黃志文為舊識，某日路上2人
    偶遇，蔡青松主動向黃志文表示其有販賣海洛因，而為下列
    犯行：
  (一)蔡青松基於販賣第一級毒品海洛因營利之犯意，以其持有如
    附表三編號1 、2 所示之門號0000000000號、0000000000號
    之行動電話，作為販賣毒品之聯絡工具，俟接獲黃志文分別
    於附表二編號1 至5 所示之99年11月28日、同年11月29日、
    同年12月11日、同年12月14日上午8 時許、同年12月14日晚
    間6 時許（詳細時間如附表二編號1 至5 時間欄所示），以
    其持有門號0000000000號之行動電話聯絡，聯繫交易海洛因
    事宜，雙方於附表二編號1 至5 所示時間、地點見面，蔡青
    松依約販賣海洛因予黃志文，並收取如附表二編號1 至5 所
    示之價金，而完成交易。
  (二)蔡青松基於販賣第一級毒品海洛因以營利之犯意，以其持有
    如附表三編號1、3所示之門號0000000000號、0000000000號
    之行動電話，作為販賣毒品之聯絡工具，劉淑惠因與蔡青松
    同居一室，明知蔡青松擬販賣第一級毒品海洛因以營利，拗
    不過蔡青松之請求，仍基於幫助蔡青松販賣第一級毒品海洛
    因之犯意，而為下列構成要件之行為（、即附表二編號
    6、7所示）、構成要件以外之行為（即附表二編號8所示
    ）：
  於附表二編號6 所示之99年12月11日，蔡青松持用之門號00
    00000000號行動電話接獲黃志文以其持有門號0000000000號
    之行動電話聯繫，雙方電話中對於買賣海洛因數量、價格達
    成合意，並約定交易地點，蔡青松指示劉淑惠於附表二編號
    6 所示時間，攜帶海洛因至蔡青松指定如附表二編號6 所示
    地點，交付海洛因予黃志文，並取得價金1,500 元，劉淑惠
    返家後將價金交予蔡青松，而未分得任何利益。
  黃志文曾向蔡青松購買2,000 元海洛因，因蔡青松一時沒有
    毒品，黃志文先交付2,000 元價金予蔡青松，待蔡青松取得
    毒品後再交付。嗣蔡青松取得海洛因後，予以秤重分裝，因
    黃志文埋怨先前交易毒品重量不足，蔡青松除秤取0.4 公克
    價值2,000 元海洛因，並額外秤取0.2 公克海洛因以彌補先
    前重量不足，黃志文於附表二編號7 所示時間，以門號0000
    000000號之行動電話撥打蔡青松持用之0000000000號行動電
    話，因蔡青松不便接聽，由劉淑惠代為接聽，並轉告黃志文
    交付毒品地點，蔡青松指示劉淑惠於附表二編號7 所示時間
    ，攜帶海洛因至約定地點，交付0.6 公克海洛因予黃志文，
    劉淑惠返家後電話聯繫黃志文，代蔡青松轉達有多給0.2 公
    克海洛因之意。
  於附表二編號8 所示之99年12月26日，蔡青松持用之門號00
    00000000號行動電話接獲黃志文以其持有門號0000000000號
    之行動電話聯繫，雙方電話中對於買賣海洛因數量、價格達
    成合意，並約定交易地點，因劉淑惠在家照顧嬰孩，蔡青松
    準備毒品欲下樓交易，遂指示劉淑惠代為撥打電話確認黃志
    文是否快到約定地點，劉淑惠以此方式幫助蔡青松販賣海洛
    因予黃志文，蔡青松知悉黃志文快到約定地點，於附表二編
    號8 所示時間、地點，交付價值2,000 元海洛因，並取得2,
    000元價金。
三、嗣因警方對於蔡青松持用之0000000000、0000000000、0000
    000000號行動電話實施通訊監察，進而於100 年2 月9 日下
    午3 時30分許，持搜索票、拘票，至桃園縣龍潭鄉○○路63
    巷32弄15號蔡青松住處進行搜索，當場查獲蔡青松、劉淑惠
    ，並扣得蔡青松所有供犯附表二編號1 、2 、3 、6 、8 所
    示犯行所用之如附表三編號1 所示內含門號0000000000號SI
    M 卡行動電話1 支；蔡青松所有供犯附表二編號4 、5 所示
    犯行所用之如附表三編號2 所示內含門號0000000000 SIM卡
    行動電話1 支；蔡青松所有供犯附表二編號7 所示犯行所用
    之如附表三編號3 所示內含門號0000000000 SIM卡行動電話
    1 支；蔡青松所有，用以秤量、分裝海洛因供犯附表2 編號
    1 至8 所用之如附表三編號4 所示電子磅秤1 台；蔡青松所
    有，預備供犯附表二編號1 至8 所用之如附表三編號5 所示
    分裝袋1 包，及與本案無涉之海洛因殘渣袋1 包、行動電話
    1 支（含SIM 卡2 張：0000000000、0000000000）、已使用
    之注射針筒13支、未使用之注射針筒32支、玻璃球吸食器1
    個等物，始循線查悉上情。
四、案經臺灣桃園地方法院檢察署檢察官指揮臺北市政府警察局
    偵查起訴。
    理  由
壹、程序部分：
一、按有偵查犯罪職權之公務員，依通訊保障及監察法規定聲請
    核發通訊監察書所監聽之錄音內容，為實施刑事訴訟程序之
    公務員依法定程序取得之證據。依該通訊監察錄音所作成之
    譯文，乃監察錄音內容之顯示，為學說上所稱之派生證據。
    倘當事人對於該譯文內容之同一性或真實性發生爭執或有所
    懷疑時，法院固應依刑事訴訟法規定勘驗該監聽錄音踐行調
    查證據程序，以確保監察錄音內容與譯文之真實、同一性。
    惟當事人若已承認監察錄音譯文之內容屬實，或對於該譯文
    內容並無爭執，法院復已就該譯文依法踐行調查證據程序者
    ，該通訊監察錄音之譯文即與播放錄音有同等價值，自有證
    據能力（最高法院98年度台上字第6208號判決意旨參照）。
    查本件就被告蔡青松所使用之0000000000、0000000000、00
    00000000號行動電話，警方依法實施通訊監察取得之錄音，
    經原審當庭勘驗，並製作勘驗筆錄在卷可參（見原審卷第41
    至48頁，第66頁正、反面），而卷附通訊監察譯文與監聽錄
    音略有出入，仍應以原審勘驗筆錄為準，被告蔡青松及其辯
    護人對於監聽錄音之真實性、同一性並無爭執，則本件通訊
    監察錄音、依據錄音製作之勘驗筆錄均有證據能力。
二、本案所引用之供述及非供述證據，經原審依法踐行調查證據
    程序，檢察官、被告及其辯護人均不爭執各該證據之證據能
    力，且亦查無依法應排除其證據能力之情形，是後述所引用
    證據之證據能力均無疑義，先予敘明。
三、審理範圍部分：
    起訴書附表一編號3 與4 部分，無論就時間、地點、購毒者
    、監聽譯文等各節均相同，則附表一編號4 部分為贅載，此
    部分亦據公訴檢察官說明在卷（見原審卷第39頁）。
貳、實體部分：
一、附表二編號1 至8 所示之犯罪事實，業據被告蔡青松於警詢
    、原審及本院審理時坦承不諱（見100偵字第4742號卷一第
    35至40頁，原審卷第39、88頁、本院100年10月12日審判程
    序筆錄），附表二編號6至8所示之犯罪事實，亦據同案被告
    劉淑惠於警詢、原審準備程序及審理時坦承不諱（見100 偵
    字第4742號卷一第97至98頁，原審卷第65、88頁），核與證
    人黃志文於檢察官訊問時之證述相符（見100偵字第4742號
    卷二第31至33頁），復有原審當庭勘驗通訊監察光碟錄音，
    此有勘驗筆錄在卷可佐（見原審卷第41至48頁反面、第66至
    67頁），並有毒品案現場蒐證照片、扣案物照片，扣案如附
    表三所示之行動電話3支、電子磅  秤1台、分裝袋1包可證
    ，足認被告蔡青松之自白與事實相符，堪予採信。又原審勘
    驗通訊監察光碟錄音，附表二編號6所示（即起訴書附表二
    編號1）被告蔡青松與黃志文電話洽談毒品交易之犯罪時間
    應為99年12月11日，起訴書誤載為99年12月10日：附表二編
    號7所示（即起訴書附表二編號2）同案被告劉淑惠與黃志文
    電話約定交易地點之犯罪時間應為99年12月21日，起訴書誤
    載為99年12月22日，因起訴書係以通訊監察譯文作為犯罪事
    實之特定，則上開部分純屬誤載，亦據公訴檢察官更正在卷
    （見原審卷第39頁），自應以原審當庭勘驗通訊監察錄音顯
    示之時間為準。至附表二編號6所示之犯行，被告蔡青松於
    原審當庭勘驗通訊監察錄音時供承：該次通話中「15」是指
    1,500元，0.3公克海洛因（見原審卷第46頁），此部分自應
    認被告蔡青松販賣0.3公克海洛因予黃志文，並收取1,500元
    之價金無訛。
二、按刑法上之幫助犯，固以幫助他人犯罪之意思而參與犯罪構
    成要件以外之行為而成立，惟所謂以幫助他人犯罪之意思而
    參與者，指其參與之原因，僅在助成他人犯罪之實現者而言
    ，倘以合同之意思而參加犯罪，即係以自己犯罪之意思而參
    與，縱其所參與者為犯罪構成要件以外之行為，仍屬共同正
    犯，又所謂參與犯罪構成要件以外之行為者，指其所參與者
    非直接構成某種犯罪事實之內容，而僅係助成其犯罪事實實
    現之行為而言，苟已參與構成某種犯罪事實之一部，即屬分
    擔實施犯罪之行為，雖僅以幫助他人犯罪之意思而參與，亦
    仍屬共同正犯（最高法院27年上字第1333號判例參照）。查
    證人蔡青松於原審審理時證稱：其實伊是要自己下去送毒品
    ，伊懶得下去，才一直拜託劉淑惠，劉淑惠是無可奈何，劉
    淑惠知道伊要賣海洛因給黃志文，起訴書附表二所示3次販
    賣海洛因，伊都未將販毒所得分給劉淑惠等語（見原審卷第
    84頁正、反面），自難認被告劉淑惠有販賣海洛因予黃志文
    以營利之犯意聯絡。復觀以原審勘驗通訊監察錄音之通話內
    容（見附件編號6、7、8），或係被告劉淑惠接獲黃志文電
    話，即將電話交由蔡青松與黃志文聯繫交易毒品之重要事項
    ，或係由被告劉淑惠代為轉達在旁蔡青松之意思，或由被告
    劉淑惠確認黃志文已快到目的地等各情，均未見被告劉淑惠
    實際就販賣海洛因之數量、價格與黃志文達成合意，被告劉
    淑惠顯然未實際接觸毒品交易之磋商議價過程，再觀以附表
    二編號6、7所示交付毒品地點均位在被告劉淑惠與蔡青松承
    租房屋附近，僅需步行下樓即可交付毒品，則被告劉淑惠拗
    不過同居人蔡青松請求，而代為下樓交付毒品，自難認被告
    劉淑惠有以自己販賣毒品之意思而參與，依罪疑為輕，有利
    被告之法則，自應認被告劉淑惠係基於幫助蔡青松販賣第一
    級毒品之意思，而參與附表二編號6至8之犯行。又被告劉淑
    惠雖基於幫助他人犯罪意思，就附表二編號6、7之犯行，就
    附表二編號6所示參與交付海洛因並收取價金、就附表二編
    號7所示參與交付海洛因，均屬構成要件事實之一部，乃分
    擔實施販賣毒品之行為，則附表二編號6、7所示之犯行，應
    認係共同正犯。至附表二編號8之犯行，被告劉淑惠非但未
    參與蔡青松與黃志文間聯絡購買毒品之交易事宜，亦未為交
    付或其他販賣毒品之構成要件行為，其僅係知悉上開交易行
    為，尚難以此認其與被告蔡青松間，就本次販賣毒品行為，
    有犯意聯絡或行為分擔，惟其知悉上開交易行為，仍基於幫
    助蔡青松犯罪意思，參與代為撥打電話予黃志文，確認是否
    到達約定地點之構成要件以外行為，對被告蔡青松販賣海洛
    因予證人黃志文之行為自有施以助力，應成立販賣第一級毒
    品之幫助犯，附此敘明。
三、按毒品危害防制條例所處罰之販賣毒品罪，其成立除客觀上
    有買賣毒品之行為外，主觀上並須具有藉買賣毒品以從中牟
    取利益之意圖，查海洛因之買賣屬非法交易，市場供需平衡
    決定該毒品價格，販毒者可任意增減分裝之重量或成份比例
    ，是每次買賣之價格恆依買賣雙方之關係深淺、資力、毒品
    之品質及供需情況不同而異。本件被告蔡青松供稱：海洛因
    係向邱顯文購得，1錢海洛因價格為22,000元等語（見100偵
    字第4742號卷一第19頁），其出售予黃志文1,000元約0.2公
    克（見原審卷第43頁反面），惟無法獲知被告蔡青松是否以
    加入其他成分以增加重量，抑或以不足量海洛因充數販賣，
    雖無從具體認定被告蔡青松究從中獲利若干，然毒品海洛因
    係屬違禁物，政府查緝甚嚴、處罰甚重，觀諸如附件所示通
    訊監察譯文，被告蔡青松於接獲黃志文來電表示欲購買毒品
    ，多不推託即直接允諾交易，被告蔡青松茍無利得，豈有甘
    冒重典而販賣上揭毒品之理，且被告蔡青松於警詢時供稱：
    販賣毒品賺取利潤約1、2萬元等語（見100偵字第4742號卷
    一第25頁），其於原審審理時亦不否認係販毒營利，是被告
    蔡青松確有販賣毒品以賺取價差從中牟取利益之營利意圖，
    應堪認定。
四、綜上，本件事證已臻明確，被告蔡青松上開犯行堪予認定，
    應予依法論科。
五、論罪科刑：
  (一)按海洛因係毒品危害防制條例所規定之第一級毒品。核被告
    蔡青松就如附表二編號1 至8 所示販賣海洛因之行為，均係
    犯毒品危害防制條例第4條第1項之販賣第一級毒品罪。被告
    蔡青松就附表二編號1至8所示持有第一級毒品之低度行為，
    為販賣之高度行為所吸收，均不另論罪。同案被告劉淑惠，
    就附表二編號6、7所示2次犯行，雖僅係基於幫助之犯意，
    惟已參與該2次販賣第一級毒品之交付毒品予買受人之構成
    要件行為，被告蔡青松與劉淑惠就該2次犯行，均為共同正
    犯。被告蔡青松所犯上開8次販賣第一級毒品罪，犯意各別
    ，行為互殊，應分論併罰。
  (二)被告蔡青松前有如事實欄所載犯罪科刑及執行完畢之紀錄，
    有本院被告前案紀錄表在卷可憑，其於有期徒刑執行完畢後
    ，5年以內故意再犯本件有期徒刑以上之各罪，均為累犯，
    惟因所犯本件販賣第一級毒品罪法定本刑為死刑或無期徒刑
    部分，依法不得加重，故僅就其餘罰金刑部分，依法加重其
    刑。又被告蔡青松於偵查及審判中均自白本件犯行，應依毒
    品危害防制條例第17條第2項規定，均減輕其刑，並先加後
    減之。
  (三)按「犯第4條至第8條、第10條或第11條之罪，供出毒品來源
    ，因而查獲其他正犯或共犯者，減輕或免除其刑」，毒品危
    害防制條例第17條第1項固有明文。然被告是否供出毒品來
    源而得依毒品危害防制條例第17條第1項規定減輕其刑乙節
    ，經查被告蔡青松供述毒品來源為邱顯文前，邱顯文持用門
    號0000000000號行動電話於99年12月19日業經法院核准開始
    實施通訊監察，並有相關通訊監察書暨電話附表、通訊監察
    譯文在卷可佐（見100偵字第8162號卷一第44至49頁、216頁
    ）。本院審理時函詢台北市政府警察局刑警大隊偵二隊「請
    查明100年5月間有無查獲邱顯文販賣毒品之情形」，據覆稱
    ：「……。三、100年5月間本大隊並未查獲邱顯文涉嫌販毒
    案；經查詢刑事資料系統邱顯文曾於100年3月7日為桃園縣
    政府警察局龍潭分局查獲涉嫌毒品案，並以龍警分刑000000
    0000號刑事案件移送書移請臺灣桃園地方法院檢察署偵辦。
    」此有台北市政府警察局刑事警察大隊100年9月26日北市警
    刑大二字第10032757800號函及桃園縣政府警察局龍潭分局
    龍警分刑0000000000號刑事案件報告書各一份在卷可憑；本
    院為求慎重，再調取本院邱顯文（按：應係60年6月6月出生
    ）前科紀錄表核對，亦未發現邱顯文有販賣毒品之前案紀錄
    ，有本院出入監簡列表一份附卷可考，故無證據證明被告有
    供出毒品來源因而查獲其他正犯或共犯之情形，自無毒品危
    害防制條例第17條第1項之適用，被告及其選任辯護人於原
    審及本院此部分主張，自非可採。
六、原審認被告蔡青松罪證明確，適用毒品危害防制條例第4條
    第1項、第17條第2項、第19條第1項，刑法第11條、第28 條
    、第47條第1項、第51條第5款、第38條第1項第2款之規定，
    及審酌被告蔡青松為高中肄業，不思努力進取，明知毒品對
    於身心健康有莫大之戕害，竟漠視毒品之危害性，仍為本件
    販賣毒品犯行，危害國民身心健康及社會風氣，兼衡其犯罪
    之動機、目的、手段、販賣毒品之數量、所圖之利益，已坦
    承犯行，犯後態度良好等一切情狀，量處如原審判決主文所
    示之刑，並定應執行刑有期徒刑20年。復說明扣案如附表三
    編號1至3所示之行動電話3支，均係被告蔡青松所有，附表
    三編號1、2所示之SIM卡為蔡青松所有，附表三編號3所示之
    SIM卡為同案被告劉淑惠所申辦，分別供本件附表二所示各
    次聯繫販賣海洛因犯罪所用之物（詳如附表三編號1至3備註
    欄所示），扣案如附表三編號4所示之電子磅秤1台，為被告
    蔡青松所有，供本件各次販賣海洛因秤重分裝所用之物，業
    據被告蔡青松於原審審理時證述明確（見原審卷第86頁反面
    、87頁反面），並有原審勘驗筆錄可佐，應依毒品危害防制
    條例第19條第1項前段規定，分別於各該罪宣告沒收。附表
    三編號5所示分裝袋1包，為被告蔡青松所有，供本件各次販
    賣海洛因預備之物，已據被告蔡青松供承在卷（見原審卷第
    86頁反面），均應依刑法第38條第1項第2款規定，宣告沒收
    。又按毒品危害防制條例第19條第1項規定，犯販賣、運輸
    毒品罪者，其犯罪所得之財物，均沒收之，係採義務沒收主
    義，故其犯罪所得之對價，不問其中成本若干，利潤多少，
    均應全部諭知沒收，以貫徹政府查禁煙毒之決心，並符立法
    本旨（最高法院95年度台上字第3133號判決要旨參照）。再
    按共同正犯犯罪所得之財物為新臺幣時，因係合併計算，且
    於全部或一部不能沒收時以其財產抵償之，為避免執行時發
    生重複沒收、抵償之情形，故各共同正犯之間係採連帶沒收
    主義，於裁判時應諭知被告共同犯罪所得之財物應與其他共
    同正犯連帶沒收之（參照最高法院98年度台上字第1498號判
    決意旨）。查被告蔡青松如附表二編號1至5、8所示販賣海
    洛因所得之1,0 00元、2,000元、2,000元、1,000元、1,00
    0元、2,000元，雖均未扣案，應依毒品危害防制條例第19條
    第1項之規定於各該罪諭知沒收，如全部或一部不能沒收時
    ，以其財產抵償之。另被告蔡青松與同案被告劉淑惠如附表
    二編號6、7所示共同販賣海洛因所得之1,500元、2,000 元
    ，亦未扣案，應依毒品危害防制條例第19條第1項之規定於
    各該罪諭知沒收，如全部或一部不能沒收時，以被告蔡青松
    與劉淑惠之財產連帶抵償之。其認事用法均無違誤，量刑亦
    稱允當，被告上訴意旨，指摘原判決量刑過重云云，核無理
    由，其上訴應予駁回。
據上論斷，應依刑事訴訟法第368條，判決如主文。
本案經檢察官張啟彬到庭執行職務。
中    華    民    國   100    年    10    月    26    日
                  刑事第一庭審判長法  官   葉騰瑞
                                  法  官   彭政章
                                  法  官   莊明彰
以上正本證明與原本無異。
如不服本判決，應於收受送達後10日內向本院提出上訴書狀，其
未敘述上訴之理由者並得於提起上訴後10日內向本院補提理由書
（均須按他造當事人之人數附繕本）「切勿逕送上級法院」。
                                  書記官   陳藝文
中    華    民    國   100    年    10    月    26    日
附表一：
┌───┬────────────────────┬─────┐
│ 編號 │         主                文           │ 犯罪事實 │
├───┼────────────────────┼─────┤
│  1   │蔡青松販賣第一級毒品，累犯，處有期徒刑拾│如附表二編│
│      │伍年貳月，扣案如附表三編號1 、4 、5 所示│號1 所示犯│
│      │之物沒收；未扣案之因販賣第一級毒品犯罪所│行        │
│      │得之財物新臺幣壹仟元沒收，如全部或一部不│          │
│      │能沒收時，以其財產抵償之。              │          │
├───┼────────────────────┼─────┤
│  2   │蔡青松販賣第一級毒品，累犯，處有期徒刑拾│如附表二編│
│      │伍年貳月，扣案如附表三編號1 、4 、5 所示│號2 所示犯│
│      │之物沒收；未扣案之因販賣第一級毒品犯罪所│行        │
│      │得之財物新臺幣貳仟元沒收，如全部或一部不│          │
│      │能沒收時，以其財產抵償之。              │          │
├───┼────────────────────┼─────┤
│  3   │蔡青松販賣第一級毒品，累犯，處有期徒刑拾│如附表二編│
│      │伍年貳月，扣案如附表三編號1 、4 、5 所示│號3 所示犯│
│      │之物沒收；未扣案之因販賣第一級毒品犯罪所│行        │
│      │得之財物新臺幣貳仟元沒收，如全部或一部不│          │
│      │能沒收時，以其財產抵償之。              │          │
├───┼────────────────────┼─────┤
│  4   │蔡青松販賣第一級毒品，累犯，處有期徒刑拾│如附表二編│
│      │伍年貳月，扣案如附表三編號2 、4 、5 所示│號4 所示犯│
│      │之物沒收；未扣案之因販賣第一級毒品犯罪所│行        │
│      │得之財物新臺幣壹仟元沒收，如全部或一部不│          │
│      │能沒收時，以其財產抵償之。              │          │
├───┼────────────────────┼─────┤
│  5   │蔡青松販賣第一級毒品，累犯，處有期徒刑拾│如附表二編│
│      │伍年貳月，扣案如附表三編號2 、4 、5 所示│號5 所示犯│
│      │之物沒收；未扣案之因販賣第一級毒品犯罪所│行        │
│      │得之財物新臺幣壹仟元沒收，如全部或一部不│          │
│      │能沒收時，以其財產抵償之。              │          │
├───┼────────────────────┼─────┤
│  6   │蔡青松共同販賣第一級毒品，累犯，處有期徒│如附表二編│
│      │刑拾伍年貳月，扣案如附表三編號1 、4 、5 │號6 所示犯│
│      │所示之物沒收；未扣案之因販賣第一級毒品犯│行        │
│      │罪所得之財物新臺幣壹仟伍佰元沒收，如全部│          │
│      │或一部不能沒收時，以其或劉淑惠之財產連帶│          │
│      │抵償之。                                │          │
│      │                                        │          │
│      │                                        │          │
│      │                                        │          │
│      │                                        │          │
│      │                                        │          │
├───┼────────────────────┼─────┤
│  7   │蔡青松共同販賣第一級毒品，累犯，處有期徒│如附表二編│
│      │刑拾伍年貳月，扣案如附表三編號3 、4 、5 │號7 所示犯│
│      │所示之物沒收；未扣案之因販賣第一級毒品犯│行        │
│      │罪所得之財物新臺幣貳仟元沒收，如全部或一│          │
│      │部不能沒收時，以其或劉淑惠之財產連帶抵償│          │
│      │之。                                    │          │
│      │                                        │          │
│      │                                        │          │
│      │                                        │          │
│      │                                        │          │
│      │                                        │          │
├───┼────────────────────┼─────┤
│  8   │蔡青松販賣第一級毒品，累犯，處有期徒刑拾│如附表二編│
│      │伍年貳月，扣案如附表三編號1、4、5 所示之│號8 所示犯│
│      │物沒收；未扣案之因販賣第一級毒品犯罪所得│行        │
│      │之財物新臺幣貳仟元沒收，如全部或一部不能│          │
│      │沒收時，以其財產抵償之。                │          │
│      │                                        │          │
│      │                                        │          │
└───┴────────────────────┴─────┘
附表二：
  ┌──┬───┬──────┬────────────────┬─────┐
  │編號│行為人│  時    間  │           交易方式             │ 犯罪所得 │
  │    │      │            │                                │（新臺幣）│
  ├──┼───┼──────┼────────────────┼─────┤
  │ 1  │蔡青松│99年11月28日│蔡青松於左列時間以門號0000000000│1,000元   │
  │    │      │晚間6 時58分│號行動電話與黃志文持用門號095308│          │
  │    │      │、晚間7 時26│4566號行動電話聯絡（通話內容如附│          │
  │    │      │分許        │件編號1 所示），黃志文欲向蔡青松│          │
  │    │      │            │購買1,000 元海洛因，2 人於桃園縣│          │
  │    │      │            │龍潭鄉○○路392 巷黃志文住處附近│          │
  │    │      │            │黃志文停車位旁見面，蔡青松交付  │          │
  │    │      │            │1,000 元海洛因，並取得價金1,000 │          │
  │    │      │            │元。                            │          │
  ├──┼───┼──────┼────────────────┼─────┤
  │ 2  │蔡青松│99年11月29日│蔡青松於左列時間以門號0000000000│2,000元   │
  │    │      │晚間6 時29分│號行動電話與黃志文持用門號095308│          │
  │    │      │、晚間6 時47│4566號行動電話聯絡（通話內容如附│          │
  │    │      │分許        │件編號2 所示），黃志文欲向蔡青松│          │
  │    │      │            │購買2,000 元海洛因，2 人於桃園縣│          │
  │    │      │            │龍潭鄉○○路392 巷黃志文住處巷口│          │
  │    │      │            │見面，蔡青松交付數量0.5 公克價值│          │
  │    │      │            │2,000 元海洛因，並取得價金2,000 │          │
  │    │      │            │元。                            │          │
  ├──┼───┼──────┼────────────────┼─────┤
  │ 3  │蔡青松│99年12月11日│蔡青松於左列時間以門號0000000000│2,000元   │
  │    │      │晚間8 時許  │號行動電話與黃志文持用門號095308│          │
  │    │      │            │4566號行動電話聯絡（通話內容如附│          │
  │    │      │            │件編號3 所示），黃志文欲向蔡青松│          │
  │    │      │            │購買2,000 元海洛因，2 人於桃園縣│          │
  │    │      │            │龍潭鄉○○路168 號804 醫院旁天橋│          │
  │    │      │            │下賣土虱店門口見面，蔡青松交付數│          │
  │    │      │            │量0.5 公克價值2,000 元海洛因，並│          │
  │    │      │            │取得價金2,000 元。              │          │
  ├──┼───┼──────┼────────────────┼─────┤
  │ 4  │蔡青松│99年12月14日│蔡青松於左列時間以門號0000000000│1,000元   │
  │    │      │上午8 時許  │號行動電話與黃志文持用門號095308│          │
  │    │      │            │4566號行動電話聯絡（通話內容如附│          │
  │    │      │            │件編號4 所示），黃志文欲向蔡青松│          │
  │    │      │            │購買1,000 元海洛因，2 人左列時間│          │
  │    │      │            │10分鐘後，於桃園縣龍潭鄉○○路33│          │
  │    │      │            │6 巷蔡青松工作之工地附近見面，蔡│          │
  │    │      │            │青松交付數量0.2 公克價值1,000 元│          │
  │    │      │            │海洛因，並取得價金1,000 元。    │          │
  ├──┼───┼──────┼────────────────┼─────┤
  │ 5  │蔡青松│99年12月14日│蔡青松於左列時間以門號0000000000│1,000元   │
  │    │      │晚間6 時31分│號行動電話與黃志文持用門號095308│          │
  │    │      │、晚間6 時  │4566號行動電話聯絡（通話內容如附│          │
  │    │      │56分許      │件編號5 所示），黃志文欲向蔡青松│          │
  │    │      │            │購買1,000 元海洛因，2 人左列時間│          │
  │    │      │            │15分鐘後，於桃園縣龍潭鄉○○路16│          │
  │    │      │            │8 號804 醫院對面之便當店見面，蔡│          │
  │    │      │            │青松交付數量0.2 公克價值1,000元 │          │
  │    │      │            │海洛因，並取得價金1,000 元。    │          │
  ├──┼───┼──────┼────────────────┼─────┤
  │ 6  │蔡青松│99年12月11日│蔡青松於左列時間以門號0000000000│1,500元   │
  │    │劉淑惠│上午7 時4 分│號行動電話與黃志文持用門號095308│          │
  │    │      │、同日上午7 │4566號行動電話聯絡（通話內容如附│          │
  │    │      │時6 分、同日│件編號6 所示），黃志文欲向蔡青松│          │
  │    │      │上午7 時9 分│購買1,500 元海洛因，原先約在於桃│          │
  │    │      │許          │園縣龍潭鄉○○路168 號804 醫院附│          │
  │    │      │            │近之九龍釣具行，因蔡青松當時在睡│          │
  │    │      │            │覺，遂要求具有幫助販賣犯意之劉淑│          │
  │    │      │            │惠幫忙送毒品，蔡青松不想讓劉淑惠│          │
  │    │      │            │走太遠，電話中改約在804 醫院斜對│          │
  │    │      │            │面「K 網」，劉淑惠於萊爾富附近「│          │
  │    │      │            │K 網」交付價值1,500元海洛因，並 │          │
  │    │      │            │取得價金1, 500元。              │          │
  ├──┼───┼──────┼────────────────┼─────┤
  │ 7  │蔡青松│99年12月21日│黃志文曾向蔡青松購買2,000 元海洛│2,000元   │
  │    │劉淑惠│晚間7 時8 分│因，但蔡青松一時沒有毒品，黃志文│          │
  │    │      │、晚間7 時  │先交付2,000 元價金予蔡青松，待蔡│          │
  │    │      │11分許      │青松取得毒品後再行交付。嗣黃志文│          │
  │    │      │            │取得毒品後，因黃志文埋怨先前交易│          │
  │    │      │            │重量不足，蔡青松秤取0.4 公克價值│          │
  │    │      │            │2,000 元海洛因，另外秤取0.2 公克│          │
  │    │      │            │海洛因以彌補先前重量不足，黃志文│          │
  │    │      │            │以門號0000000000號行動電話撥打蔡│          │
  │    │      │            │青松持用之門號0000000000號行動電│          │
  │    │      │            │話，因蔡青松不便接聽，由劉淑惠代│          │
  │    │      │            │為轉達約定交易地點（通話內容如附│          │
  │    │      │            │件編號7 所示），蔡青松指示劉淑惠│          │
  │    │      │            │前往桃園縣龍潭鄉○○路336 巷蔡青│          │
  │    │      │            │松工作之工地附近交付0.6 公克之海│          │
  │    │      │            │洛因。劉淑惠交付毒品返家後，以電│          │
  │    │      │            │話聯絡黃志文，代蔡青松轉述有多給│          │
  │    │      │            │0.2 公克海洛因之意。            │          │
  ├──┼───┼──────┼────────────────┼─────┤
  │ 8  │蔡青松│99年12月26日│蔡青松於左列時間以門號0000000000│2,000元   │
  │    │劉淑惠│上午11時11分│號行動電話與黃志文持用門號095308│          │
  │    │（幫助│、上午11時26│4566號行動電話聯絡（通話內容如附│          │
  │    │犯）  │分、上午11時│件編號8 所示），黃志文欲向蔡青松│          │
  │    │      │31分        │購買2,000 元海洛因，並約在桃園縣│          │
  │    │      │            │龍潭鄉○○路上之成都小吃店交易，│          │
  │    │      │            │因當時劉淑惠在家照顧嬰孩，蔡青松│          │
  │    │      │            │準備下樓交易，遂指示劉淑惠代為撥│          │
  │    │      │            │打電話確認黃志文是否快到了，通話│          │
  │    │      │            │完畢5 分鐘後，蔡青松於約定地點交│          │
  │    │      │            │付價值2,000 元海洛因予黃志文，並│          │
  │    │      │            │取得價金2,000 元。              │          │
  └──┴───┴──────┴────────────────┴─────┘
附表三：
┌──┬────────────┬────────────────┐
│編號│  物   品   名    稱    │         備          註         │
├──┼────────────┼────────────────┤
│ 1  │門號0000000000號ELIYA 牌│電話及SIM 卡均為被告蔡青松所有，│
│    │行動電話1 支（含SIM 卡1 │供如附表二編號1、2、3、6、8 所示│
│    │張）                    │販賣第一級毒品所用之物          │
├──┼────────────┼────────────────┤
│ 2  │門號0000000000號MOTOROLA│電話及SIM 卡均為被告蔡青松所有，│
│    │牌行動電話1 支（含SIM 卡│供如附表二編號4 、5 所示販賣第一│
│    │1 張 ）                 │級毒品所用之物                  │
├──┼────────────┼────────────────┤
│ 3  │門號0000000000號SONY    │電話為被告蔡青松所有，SIM卡為同 │
│    │ERRISSON牌行動電話1 支（│案被告劉淑惠所有，供如附表二編號│
│    │含SIM 卡1 張）          │7所示販賣第一級毒品所用之物     │
├──┼────────────┼────────────────┤
│ 4  │電子磅秤1 台            │供販賣第一級毒品所用之物        │
├──┼────────────┼────────────────┤
│ 5  │分裝袋1 包              │預備供販賣第一級毒品所用之物    │
└──┴────────────┴────────────────┘
附件：
==編號1：起訴書所載附表一編號1之通訊監察錄音光碟==

通聯時間：99年11月28日晚間6時58分59秒
通聯對象：A：蔡青松0000000000  B：黃志文0000000000
通聯內容：
A ：喂！
B ：喂！在哪邊？
A ：幹嘛？
B ：啊？
A ：幹嘛？
B ：那個先拿「1張」！
A ：嗯！好啊！
B ：嗯，那你可以過來嗎？因為我手機那個沒有螢幕看不到電話
A ：好啦好啦。我現在過去啦，因為我要先出門…
B ：那…你到那個水雞福他家那條時候你打給我我再過去，因為
    我家很多人。
A ：好好好。

通聯時間：99年11月28日晚間7時26分4秒
通聯對象：A：蔡青松0000000000  B：黃志文0000000000
通話內容：
A ：要到要到了啦！
B ：我在我放車子這邊喔。
A ：好啦好啦好啦！
==編號2：起訴書所載附表一編號2之通訊監察錄音光碟==

通聯時間：99年11月29日晚間6時29分4秒
通聯對象：A：蔡青松0000000000  B：黃志文0000000000
通話內容：
A ：喂。
B ：在哪邊？
A ：怎樣？
B ：我快到啦，我現在在那個九龍村啦。
A ：在你家巷口啊，我現在要過去你家附近啊。
B ：好好好！
A ：多少？
B ：我現在拿「2000塊」給你啊。
A ：好好。

通聯時間：99年11月29日晚間6時47分5秒
通聯對象：A：蔡青松0000000000  B：黃志文0000000000
通話內容：
A ：喂，出門了。
B ：喂。
A ：出門了，快到了啦。
B ：好啦好啦，因為有結拜在我家，我怕他等下出來看到我又停
    在這邊。
A ：好啦好啦，知道了，我現在出去了咩。
==編號3：起訴書所載附表一編號3之通訊監察錄音光碟==
通聯時間：99年12月11日晚間8時38分33秒
通聯對象：A：蔡青松0000000000  B：黃志文0000000000
通話內容：
A ：喂！
B ：在哪邊？
A ：幹嘛？
B ：那個「2張」！
A ：嗯…賣土虱那裡。
B ：啊？
A ：賣土虱那裡。
B ：賣土虱那裡？
A ：天橋下不是賣土虱。
B ：嗯。
A ：好。
B ：好。
A ：嗯。
==編號4：起訴書所載附表一編號5之通訊監察錄音光碟==
通聯時間：99年12月14日上午8時0分36 秒
通聯對象：A：蔡青松0000000000
            （起訴書附表誤載為0000000000）
          B：黃志文0000000000
通話內容：
A ：喂！
B ：喂！
A ：幹嘛？
B ：要上班了嗎？
A ：準備要出門了。
B ：那能不能先過來？
A ：啊？
B ：可以先繞過來嗎？
A ：多少？
B ：「1張」啦！
A ：到336好不好？
B ：好啦。
A ：好。
==編號5：起訴書所載附表一編號6之通訊監察錄音光碟==

通聯時間：99年12月14日晚間6時31分34秒
通聯對象：A：蔡青松0000000000
             （起訴書附表誤載為0000000000）
          B：黃志文0000000000
通話內容：
A ：喂！
B ：喂！
A ：怎樣？
B ：「1張」啦！
A ：你來804 這裡好不好？
B ：我沒有辦法出去啦！
A ：要放哪？放奶瓶喔！
B ：嗯。
A ：好啦好啦！我現在過去啦。
B ：嗯。

通聯時間：99年12月14日晚間6時56分2秒
通聯對象：A：蔡青松0000000000
             （起訴書附表誤載為0000000000）
          B：黃志文0000000000
通話內容：
A ：喂！
B ：喂！要到哪邊？
A ：就到…你到那個804 前面好不好？
B ：804 前面？那個便當店喔？
A ：對啊！啊我也快到啦！
B ：好，我現在過去。
A ：好。
==編號6：起訴書所載附表二編號1之通訊監察錄音光碟==

通聯時間：99年12月11日上午7時4分8秒
          （起訴書誤載為12月10日）
通聯對象：A：蔡青松0000000000
          B：黃志文0000000000
通話內容：
A ：喂！（女聲）
B ：喂！
A ：你等一下！（女聲）
B ：嗯。
A ：喂！（以下開始為男聲）
B ：喂！
A ：嗯。
B ：你說到哪邊？
A ：啊？
B ：你說到哪裡啊？
A ：你5分鐘再出發啦。
B ：沒有，因為我趕著去竹南做事耶。
A ：好啦好啦，那你到萊爾富啦。
B ：哪裡萊爾富？
A ：九龍釣具行的對面。
B ：九龍釣具行對面。好。

通聯時間：99年12月11日上午7時6分32秒
         （起訴書誤載為12月10日）
通聯對象：A：蔡青松0000000000
          B：黃志文0000000000
通話內容：
B ：喂！
A ：喂！多少？
B ：15。
A ：啊？
B ：15。
A ：什麼東西？
B ：15。
A ：15喔，好。
B ：15啦
A ：好啦好啦。

通聯時間：99年12月11日上午7時9分40秒
         （起訴書誤載為12月10日）
通聯對象：A：蔡青松0000000000
          B：黃志文0000000000
通話內容：
B ：喂！
A ：嗯。
B ：我到啦。
A ：你沒看到我七仔嗎？
B ：啊？
A ：你沒看到我七仔…啊！她有可能躲在那個804那附近吧。你就
    看…往…你就往前面看啦。
B ：往前面？
A ：ㄟ！K 網那附近啦。
B ：你說往哪裡附近啊？
A ：啊…你應該看得到她吧。等一下就好了！
B ：嗯。
==編號7：起訴書所載附表二編號2之通訊監察錄音光碟==

勘驗標的：
通聯時間：99年12月21日晚間7時8分7秒
         （起訴書誤載為12月22日）
通聯對象：A：蔡青松女友劉淑惠持用0000000000
            （起訴書附表誤載為0000000000）
          B：黃志文0000000000
通話內容：
B ：喂！
A ：喂！你現在到336巷。（女聲）
B ：嗯。
A ：OK，嗯，好，拜拜。（女聲）

通聯時間：99年12月21日晚間7時11分26秒
         （起訴書誤載為12月22日）
通聯對象：A：蔡青松女友劉淑惠持用0000000000
            （起訴書附表誤載為0000000000）
          B：黃志文0000000000
通話內容：
A ：喂！（女聲）
B ：喂，我到這邊啦！
A ：OK，好，你等我一下啊，好，拜拜。（女聲）

通聯時間：99年12月21日晚間7時34分52秒
         （起訴書誤載為12月22日晚間7時8分7秒）
通聯對象：A：蔡青松女友劉淑惠持用0000000000
            （起訴書附表誤載為0000000000）
          B ：黃志文0000000000
通話內容：
B ：喂。
A ：喂，他說他有多給你0.2 。（女聲）
B ：嗯。
A ：嗯，對，吼，好，拜拜。（背景男聲：前面的沒有跟他算）
    。前面的沒有跟你算。（女聲，轉述背景男聲之意）
B ：嗯。
A ：嗯，好，拜拜。（女聲）
==編號8：起訴書所載附表二編號3之通訊監察錄音光碟==

通聯時間：99年12月26日上午11時11分55秒
通聯對象：A：蔡青松0000000000
          B：黃志文0000000000
通話內容：
A ：喂。
B ：在哪邊？
A ：在…外面，幹嘛？
B ：「2張」啊。
A ：好啦好啦。等打給你喔。
B ：啊？
A ：等打給你再過來
B ：好，那你快點。
A ：好啦。

通聯時間：99年12月26日上午11時26分57秒
通聯對象：A：蔡青松0000000000
          B：黃志文0000000000
通話內容：
B ：喂！
A ：喂，到成都（樓下小吃店）啦。
B ：現在嗎？
A ：對啊。
B ：好！

通聯時間：99年12月26日上午11時31分21秒
         （卷附譯文誤為11分55秒）
通聯對象：A：蔡青松0000000000
          B：黃志文0000000000
通話內容：
B ：喂！（男聲）
A ：喂，你要到了嗎？（女聲）
B ：快到了在天橋了！
A ：喔，好OK，拜拜。（女聲）
B ：嗯。